【裁判字號】    92,訴,1695
【裁判日期】    921031
【裁判案由】    毒品危害防制條例
【裁判全文】
臺灣高雄地方法院刑事判決                        九十二年度訴字第一六九五號
    公  訴  人  臺灣高雄地方法院檢察署檢察官
    被      告  甲○○
右列被告因違反毒品危害防制條例案件，茲經檢察官提起公訴（九十二年度毒偵字第
三五五六號），本院判決如左：
   主  文
甲○○施用第一級毒品，累犯，處有期徒刑捌月，扣案之海洛因壹包（驗後淨重零點
零壹公克，包裝重零點貳參公克）沒收銷燬之；又施用第二級毒品，累犯，處有期徒
刑參月。應執行有期徒刑拾月，扣案之海洛因壹包（驗後淨重零點零壹公克，包裝重
零點貳參公克）沒收銷燬之。
    事  實
一、甲○○前因偽造文書等案件，經本院於民國八十六年八月十八日，以八十六年度
    訴字第一七九五號判處有期徒刑七月確定，於八十九年四月二十一日縮短刑期執
    行完畢。另因施用毒品案件，經臺灣高等法院高雄分院裁定送強制戒治後，於民
    國八十九年四月十九日以八十七年度上訴字第一一八號為免刑判決確定。詎其仍
    未戒除毒癮，復於九十二年五月三十日某時許，在高雄市○○路某加油站之廁所
    內，以少許海洛因摻入香菸之方式，施用第一級毒品海洛因一次。並另行起意，
    於九十二年五月三十日十七時三十分許往前回溯九十六小時內之某時，在不詳地
    點施用第二級毒品安非他命一次。嗣為警於九十二年五月三十日十七時十分許，
    在高雄市○○區○○路與八德路口查獲，並扣得第一級毒品海洛因一包（驗後淨
    重０‧０一公克，包裝重０點二三公克）。
二、案經高雄市政府警察局移送臺灣高雄地方法院檢察署檢察官偵查起訴。
    理  由
一、訊據被告甲○○對其於右揭時、地施用第一級毒品海洛因之事實坦承不諱，而扣
    案白色粉末經送法務部調查局鑑定結果，確為第一級毒品海洛因無誤，此有該局
    九十二年七月八日調科壹字第二二００一五五０四號鑑定通知書可稽，且被告為
    警查獲時所採集之尿液，呈有嗎啡陽性反應，有高雄市立凱旋醫院九十二年六月
    十二日高市凱醫檢字第一一一八號煙毒尿液檢驗成績書附卷可證。被告雖矢口否
    認有何施用第二級毒品安非他命之犯行，辯稱其僅施用海洛因，並無施用安非他
    命，不知尿液為何會有甲基安非他命反應云云。然查，被告於九十二年五月三十
    日為警查獲時所採集之尿液，呈甲基安非他命反應，此有前揭高雄市立凱旋醫院
    煙毒尿液檢驗成績書附卷可證。依相關文獻資料，甲基安非他命經口服投與後約
    百分之七十於二十四小時內自尿中排出，約百分之九十於九十六小時內自尿中排
    出，由於目前國內尿液中甲基安非他命之檢驗僅為鑑定其是否陽性反應，尚未定
    其含量，且甲基安非他命成分之檢出與其投與方式、投與量、個人體質、採尿時
    間與檢測儀器之精密度等諸多因素有關，因此僅憑尿液中呈安非他命陽性反應，
    並無法確實推算吸食時間距採集時間之長短，惟依上述資料推斷，最長可能不會
    超過四日，此有行政院衛生署藥物食品檢驗局八十一年二月八日（八一）藥檢壹
    字第一一五六號函可參。綜上，被告於九十二年五月三十日十七時三十分許回溯
    九十六小時內之某時，確有施用第二級毒品安非他命，堪以認定，其所辯未曾施
    用第二級毒品安非他命云云，顯屬卸責之詞，不足採信。又被告前因施用毒品案
    件，經臺灣高等法院高雄分院裁定送強制戒治後，於八十九年四月十九日以八十
    七年度上訴字第一一八號為免刑判決確定，有該刑事判決書在卷足憑。本件事證
    明確，應予依法論科。
二、核被告甲○○所為，係犯毒品危害防制條例第十條第一項之施用第一級毒品罪及
    同法第十條第二項之施用第二級毒品罪。其持有第一級毒品海洛因、第二級毒品
    安非他命之行為均已為其後之施用行為所吸收，均不另論罪。又其所犯上開二罪
    ，犯意各別，行為互殊，應分論併罰之。被告前因偽造文書等案件，經本院以八
    十六年度訴字第一七九五號判處有期徒刑七月確定，於八十九年四月二十一日縮
    短刑期執行完畢，其於五年內再為本件犯行，為累犯，應依刑法第四十七條之規
    定加重其刑。爰審酌被告前強制戒治及免刑判決，仍不知悔改，猶施用毒品自戕
    其身，惟犯後坦承部分犯行，態度尚可等一切情狀，分別酌情量處如主文所示之
    刑，並定其應執行刑。扣案之第一級毒品海洛因一包（驗後淨重０‧０一公克，
    包裝重０點二三公克）為查獲之毒品，應併依毒品危害防制條例第十八條第一項
    前段沒收銷燬之。
據上論斷，應依刑事訴訟法第二百九十九條第一項前段，毒品危害防制條例第十條第
一項、第二項、第十八條第一項前段，刑法第十一條前段、第四十七條、第五十一條
第五款，判決如主文。
中      華      民      國      九十二      年    十    月    三十一    日
                                        臺灣高雄地方法院刑事第八庭
                                            審判長法  官  曾  逸  誠
                                                  法  官  盧  怡  秀
                                                  法  官  謝  雨  真
右正本證明與原本無異。
如不服本判決，應於判決送達後十日內，向本院提出上訴狀。
                                                  書記官  陳  威  志
中    華    民    國      九十二      年      十      月     三十一     日
附錄本判決論罪科刑法條：
毒品危害防制條例第十條
施用第一級毒品者，處六月以上五年以下有期徒刑。
施用第二級毒品者，處三年以下有期徒刑。


司法院資訊處製作；財團法人民間司法改革基金會備份。
